# 关于投资性房地产

提问人：bestxulin 时间：2013-06-29 15:04:47
A公司持有的投资性房地产租赁给了B公司，B公司为A公司的子公司，且A公司的投资性房地产以公允价值计量，那么在A公司合并报表时，此部分公允价值应予以冲回并补计提固定资产折旧吧？

回答人：chenyiwei
在合并报表层面，该房产是合并集团的自用房地产，在合并报表层面列报为自用固定资产，并按照自用固定资产的相关会计政策对其进行确认和计量。